【裁判字號】    99,訴,1337
【裁判日期】    991110
【裁判案由】    毒品危害防制條例
【裁判全文】
臺灣臺北地方法院刑事判決              99年度訴字第1337號
公  訴  人  臺灣臺北地方法院檢察署檢察官
被      告  黃儀婷
選任辯護人  姜明遠律師
被      告  林建忠
選任辯護人  趙元昊律師
            黃慧仙律師
上列被告等因違反毒品危害防制條例案件，經檢察官提起公訴（
99年度偵字第16462號），本院判決如下：
    主  文
黃儀婷、林建忠共同運輸第三級毒品，黃儀婷處有期徒刑肆年陸
月，林建忠處有期徒刑肆年。扣案如附表編號一至七所示之物均
沒收。
    事  實
一、黃儀婷、林建忠均明知愷他命（即Ketamine，俗稱Ｋ他命）
    為毒品危害防制條例所規定之第三級毒品，不得非法運輸。
    緣黃儀婷受真實姓名年籍不詳綽號「小天」之成年男子委託
    ，要其南下至高雄載運輸送愷他命北上，「小天」並提供所
    有搭配門號0000000000號行動電話作為聯絡之用，黃儀婷受
    託後乃要林建忠陪同前往，林建忠明知此行目的是載運輸送
    愷他命北上，竟仍應允之，黃儀婷、林建忠及「小天」即共
    同基於運輸第三級毒品之犯意聯絡，由黃儀婷以所有搭配門
    號0000000000號、0000000000號的行動電話與在高雄綽號「
    GIGI」之成年男子約妥取貨事宜，林建忠則以所有搭配門號
    0000000000號行動電話作為一同南下取貨聯繫之用後，黃儀
    婷、林建忠即於民國99年7月13日晚上6時許，一同搭乘臺灣
    高鐵南下，抵達高鐵左營站後，再轉乘高雄捷運至獅甲站，
    出站後即由「GIGI」駕車前來載運到獅甲捷運站附近某處，
    取出內放有5包愷他命毒品之手提紙袋1個交予黃儀婷，由黃
    儀婷裝入其所有之行李箱中，再將黃儀婷、林建忠載運至阿
    羅哈國道客運高雄站，黃儀婷、林建忠即於當日晚上10 時
    30分許，搭乘巴士北上，於翌（14）日凌晨2時25分許，抵
    達臺北縣新莊市○○路與中山路1段口，以此方式共同運輸
    第三級毒品愷他命得逞。然行政院海岸巡防署北部地區巡防
    局基隆機動查緝隊（下稱北區巡防局）專案小組前已掌握毒
    品的情資，而對黃儀婷、林建忠所有前揭行動電話實施通訊
    監察，得知黃儀婷、林建忠要南下取貨北上，於當天實施跟
    監，故黃儀婷、林建忠甫下車之際，即上前攔檢，當場在黃
    儀婷行李箱內扣得該放有5包愷他命之手提袋1個（如附表編
    號一至三所示），及分別在黃儀婷（如附表編號四至六所示
    ）、林建忠（如附表編號七所示）身上扣得所有前揭持以供
    聯繫本件運輸毒品所用之行動電話，始循線查悉上情。
二、案經北區巡防局報告臺灣臺北地方法院檢察署檢察官偵查後
    起訴。
    理  由
一、證據能力部分：
    (一)被告黃儀婷、林建忠之辯護人均否認共同被告下列於北區
      巡防局及檢察官偵查中，對於其當事人所犯陳述之證據能
      力。按刑事訴訟法第159條之1第2項所定得為證據之被告
      以外之人於偵查中向檢察官所為之陳述，包括共同被告非
      以證人身分於偵查中向檢察官所為之陳述，係有關證據能
      力之規定，無關乎證據之證明力。故共同被告在被告本人
      之案件調查中，如已轉換為證人，依法具結陳述，並賦予
      被告對該共同被告所為之陳述為詰問之機會者，該以共同
      被告身分所為之陳述，法院即非不得與其以證人身分所為
      之陳述，綜合該被告以外之人全部供述證據，斟酌案內其
      他調查之證據資料，本於經驗法則及論理法則，作合理之
      比較而為取捨、判斷，此乃實質證據價值之自由判斷問題
      ；非謂於被告本人案件中，僅能採取共同被告以證人身分
      所為之陳述作為判斷之依據，該非以證人身分之共同被告
      所為之陳述，即為無證據能力之證據，而應予排除不用（
      最高法院96年度臺上字第1677號判決要旨參照）。查，被
      告黃儀婷下列於北區巡防局及檢察官偵查中之陳述，均有
      選任辯護人在場，被告林建忠於北區巡防局時之陳述，則
      有其指定之親友在場，在檢察官偵查中之陳述，則有選任
      辯護人在場，有各該筆錄可按。顯見其等當時之陳述並無
      受到任何外力干擾而無顯不可信之情況。參以被告黃儀婷
      、林建忠其後於本院審理時以證人身分之陳述，與在北區
      巡防局及檢察官偵查中之陳述明顯不符，而其先前之陳述
      ，又為證明本件犯罪事實所必要，按上所述，自具有證據
      能力。
    (二)其餘認定事實所引用之下列卷內所有卷證資料（包含文書
      證據、物證等證據），並無證據證明係公務員違背法定程
      序所取得，被告及其選任辯護人於本院審理終結前就卷內
      所有卷證資料之證據能力均表示無意見，且卷內之文書證
      據，亦無刑事訴訟法第159條之4之顯有不可信之情況與不
      得作為證據之情形，則依刑事訴訟法第159條之5之規定，
      自得作為證據。
二、訊據被告黃儀婷、林建忠均否認有何運輸第三級毒品之犯行
    ，被告黃儀婷辯稱：伊為了自己吸食，才與林建忠、「小天
    」合資購買愷他命，伊是將自己購買的愷他命攜回，並無運
    輸之犯意云云；被告林建忠則辯稱：伊為了自己吸食，才向
    被告黃儀婷購買1公斤的愷他命，伊為確保購買愷他命之貨
    款不被侵吞，才與被告黃儀婷一同南下，伊並無共同運輸毒
    品之意云云。惟查：
    (一)北區巡防局專案小組前已掌握毒品情資，對被告黃儀婷、
      林建忠所有前揭行動電話實施通訊監察，得知被告黃儀婷
      、林建忠當天要南下取貨北上，即實施跟監，得知被告黃
      儀婷、林建忠有搭乘臺灣高鐵南下高雄，其後再搭乘客運
      北上，故在被告黃儀婷、林建忠甫下車之際，即上前攔檢
      ，當場在被告黃儀婷行李箱內扣得該放有5包白色結晶物
      之手提袋1個（如附表編號一至三所示），及分別在被告
      黃儀婷（如附表編號四至六所示）、林建忠（如附表編號
      七所示）身上扣得所有前揭持以供聯繫本件運輸毒品所用
      之行動電話等事實，業據證人即北區巡防局本案承辦人員
      詹羽平於本院審理時（見本院99年10月12日審判筆錄）證
      述明確在卷，並有如附表編號一至七所示之扣案物可資佐
      證。又扣案如附表編號一之物，係連同編號八、九所示之
      物一併送驗及計重，含包裝重合計為5057.94公克，合計
      淨重為4997.87公克，取樣13.8754公克鑑析用罄，驗餘淨
      重4983.9946公克，均檢出第三級毒品愷他命成分，純度
      為81％，純質淨重為4048.2747公克，有交通部民用航空
      局航空醫務中心99年8月11日航藥鑑字第0995014Q號毒品
      鑑定書（見偵查卷第111頁）附卷可稽。
    (二)被告黃儀婷係受「小天」之人委託，代為南下至高雄載運
      輸送愷他命北上，被告黃儀婷才要被告林建忠陪同前往，
      而被告林建忠亦明知此行目的是載運輸送愷他命北上等情
      ，則據被告黃儀婷於北區巡防局詢問時坦承：（查獲妳持
      有大量毒品，該毒品為誰所有？）朋友的，是Ｋ他命，是
      朋友委託的，只知道綽號「小天」之男子，要伊去高雄取
      Ｋ他命，伊跟林建忠搭乘高鐵下去高雄到左營站，然後搭
      捷運到高雄的獅甲出口有人來接送伊，（此批Ｋ他命妳將
      作何用途？）交來臺北給「小天」之男子等語，於內勤檢
      察官訊問時亦坦承：（妳去高雄做何事？）拿Ｋ他命，伊
      只是幫他們拿等語不諱（以上見偵查卷第30、31、76頁）
      。核與被告林建忠於北區巡防局詢問時坦承：伊陪黃儀婷
      下去高雄拿Ｋ他命，她是跟伊說要去拿Ｋ他命怕被搶，所
      以要伊陪她下去等語相符，即於內勤檢察官訊問時與本院
      法官為羈押之訊問時，亦直承是陪同被告黃儀婷下去高雄
      拿東西等語不諱（以上見偵查卷第26、73、74、78、79頁
      ，本院99年度聲羈字第315號卷第7至8頁）。而被告黃儀
      婷、林建忠前揭所述南下高雄取貨等情，亦與證人詹羽平
      於本院審理時所述：本件有聲請監聽，得知被號黃儀婷要
      下去高雄攜帶毒品上來，才在當天進行跟監等語相符。
    (三)被告黃儀婷、林建忠其後於本院審理時雖否認前揭自白的
      真實性，並分別改以前詞置辯。然查：
      1.被告黃儀婷前揭在北區巡防局詢問時以及移送內勤檢察
        官訊問時，均有選任辯護人在場，而被告林建忠在北區
        巡防局詢問時，有指定親友在場，而移送內勤檢察官訊
        問時與本院為羈押訊問時，有選任辯護人在場，以各該
        筆錄可按。是在此等足以確保被告黃儀婷、林建忠不受
        外力不當干擾的情況下，被告黃儀婷、林建忠又係本於
        自由意識而為的陳述，若真有所謂出資購買之事，何以
        在前揭調查程序，被告黃儀婷、林建忠均未有隻字片語
        提及此事？而依證人詹羽平於本院審理時所述，本件是
        專案小組業已掌握情資，才聲請對被告黃儀婷、林建忠
        前揭所使用的行動電話進行通訊監察，在本件查獲前，
        業已進行通訊監察約2、3個月，此期間均未監聽到有合
        資購買Ｋ他命的事情等語。若真有出資購買之情，以本
        件購買的數量甚鉅，且價金又非少數，何以此近2、3個
        月的期間，被告黃儀婷、林建忠在電話通聯中均未曾提
        及此事？又依被告黃儀婷、林建忠於本院審理時所述，
        本件係以每公斤新臺幣（下同）22萬5千元的價格購買
        Ｋ他命云云，然則依被告林建忠於北區巡防局詢問時所
        述：已經無業1至2年了，有時候作水泥工約1天1200元
        ，有時候在朋友的工廠幫忙，1天約1000元，都不是正
        職的工作，有工作才作，購買Ｋ他命的前都是朋友出的
        等語（見偵查卷第27頁）。以被告林建忠並無固定收入
        來源，平常施用的Ｋ他命，都還要朋友出錢請的，怎麼
        可能會突然想要購買本件數量高達1公斤的Ｋ他命，又
        如何有資力能籌得購買的價款22萬5千元？再者，依被
        告黃儀婷於本院審理時所述：到高雄左營站搭捷運去獅
        甲站，然後等「GIGI」來接，就在那附近拿錢給「GIGI
        」…「GIGI」就上去，後來下來就把毒品放在他的後車
        廂，然後就載伊等去阿羅哈客運…「GIGI」下車打開後
        車廂…伊下車後就已經看到一袋一袋毒品拿出來放好在
        伊行李箱了，後來伊就將行李箱拉起來，伊等就去買車
        票等語（見本院卷第111頁反面）。是若真係出資購買
        Ｋ他命，被告黃儀婷、林建忠何以在與「GIGI」交易時
        ，均未確認「GIGI」所將交付的量是否足額、是否真係
        可供施用的毒品，反而是逕自收受後即行離去？甚者，
        依被告林建忠於本院審理時所述：…「GIGI」載伊等過
        去，車子停下來的時候，「GIGI」去拿，一離開去買東
        西，黃儀婷在車上等，伊回來的時候，「GIGI」就已經
        在車上了，然後伊等就出發去阿羅哈上來臺北等語（見
        本院99年10月20日審判筆錄第5頁）。是若真如被告林
        建忠所稱：是向被告黃儀婷購買1公斤的Ｋ他命，為了
        確保貨款不被侵吞，才與被告黃儀婷一起南下高雄云云
        屬實，則在已經見到賣主「GIGI」而要進行交易之際，
        被告林建忠為了確保交出22萬5千元後能拿到足額的貨
        ，實無在此交貨的重要時刻，擅自離去而不在場之理，
        甚至在交貨完成後，更未進一步驗貨確認，此情亦實在
        難以想像。是本院綜合上情，認為被告黃儀婷、林建忠
        於本院審理時翻異前揭共同南下取貨運輸北上的自白，
        改稱是集資購買才南下取貨北上云云，在在均與情理及
        經驗法則不符，難以憑信。
      2.本院審酌被告黃儀婷、林建忠前揭分別在北區巡防局詢
        問時、內勤檢察官訊問時及本院羈押訊問時的陳述，均
        足以確保無任何外力干擾，且又係本於自由意識而為，
        被告黃儀婷、林建忠係甫遭緝獲，彼此間尚無勾串可能
        ，且距案發時間較短，記憶當更為清晰，尚無時間思考
        如何匿、飾、增、減，動機較為純正，況且，被告黃儀
        婷、林建忠分別而為的供述，就一同受託南下取貨北上
        的重要基本事實，亦均屬一致，實具有特別可信的情況
        。再佐以證人詹羽平實施通訊監察所得資料，亦係得悉
        本件是要南下取貨才進行跟監、逮捕。而對於集資購買
        乙節，被告林建忠不僅未能清楚交代自己的資金來源，
        甚且，本件毒品交易之時，被告黃儀婷、林建忠均未進
        行驗貨，反而是取貨後即行北上等情，顯見確係受他人
        所託前來取貨，而非自己購買，所以才會未進行驗貨。
        准此，在在均足以佐證被告黃儀婷、林建忠前揭出於任
        意性之自白，確與事實相符。
綜上所述，被告黃儀婷、林建忠前揭否認犯罪之辯解，核屬臨訟
卸責之詞，難以憑採，被告二人前揭運輸第三級毒品愷他命之犯
罪行為已經證明，應依法論科。
三、論罪科刑部分：
    (一)按愷他命係毒品危害防制條例第2條第2項第3款規定之第
      三級毒品。又毒品危害防制條例第4條所謂之「運輸」，
      係指轉運輸送而言，不以國外輸入國內或國內輸出國外者
      為限，其在國內運送者，亦屬之，至於運輸之動機、目的
      是否意在為己或為他人，運輸之方法為海運、空運、陸運
      或兼而有之，均非所問。至零星夾帶或短途持送者，雖得
      斟酌實際情形，依持有毒品罪論科，但仍以無運輸或販賣
      等意圖，單純持有毒品者為限（最高法院97年度臺上字第
      2260號判決、98年度臺上字第3007號判決、99年度臺上字
      第2111號判決意旨參照）。又所謂「運輸」，係指本於運
      輸意思而搬運輸送而言，倘其有此意圖者，一有搬運輸送
      之行為犯罪即已成立，並非以運抵目的地為完成犯罪之要
      件；而運輸毒品罪，並不以兩地間毒品直接搬運輸送移轉
      存置於特定地點為限，其以迂迴、輾轉方法，利用不相同
      之運輸工具、方法，將特定之毒品移轉運送至終極目的地
      者，其各階段之運送行為，均不失為「運輸」行為之一種
      ，換言之，區別該罪既遂、未遂之依據，應以已否起運為
      準，既已起運，構成該罪之輸送行為即已完成，不以達到
      目的地為既遂條件（最高法院92年度臺上字第5426號、第
      3096號判決要旨參照）。本件從高雄攜帶北上之第三級毒
      品愷他命，顯非屬零星、微量之毒品，且又非短途持送之
      情形。是按上所述，核被告二人所為，均係犯毒品危害防
      制條例第4條第3項之運輸第三級毒品罪。本件雖尚未將毒
      品運抵交付予「小天」即為警查獲，惟既係本於搬運輸送
      的目的，從高雄起運北上，依前揭說明，核屬既遂。被告
      二人運輸後持有第三級毒品愷他命（已逾純質淨重20公克
      以上）之低度行為，為其運輸第三級毒品愷他命之高度行
      為所吸收，亦不另論罪。本件運輸第三級毒品犯行，被告
      黃儀婷、林建忠與「小天」間，分別有直接或間接之犯意
      聯絡及行為分擔，均為共同正犯。
    (二)又按毒品危害防制條例第17條增列第2項規定：「犯第四
      條至第八條之罪於偵查及審判中均自白者，減輕其刑。」
      依該條項修正立法理由觀之，係為使刑事案件儘速確定
      ，鼓勵被告認罪，並節省司法資源，苟行為人於偵查及審
      判中均對自己之犯罪事實全部或主要部分為肯定供述之意
      ，即符自白減輕其刑要件。依上揭法條之規定，所謂「偵
      查中之自白」未明定限縮專指檢察官偵查中為限。而依現
      行刑事訴訟體制，刑事訴訟程序中之「偵查」，乃偵查機
      關就人犯之發現、確保、犯罪事實之調查，證據之發現、
      蒐集及保全為內容，以決定有無犯罪嫌疑，應否提起公訴
      之偵查機關活動。偵查機關有主體偵查機關與輔助偵查機
      關之分，檢察官乃偵查主體，司法警察官或司法警察則係
      偵查之輔助機關，此觀刑事訴訟法第228條第1項、第23 1
      條之1規定，均以檢察官為主體，而第229條至第231條之
      司法警察官或司法警察，則分別規定為「協助檢察官」、
      「應受檢察官之指揮」、「應受檢察官之命令」，即足明
      瞭。是上開「偵查中自白」之範圍，適用上應兼指司法警
      察官或司法警察實施之輔助偵查程序在內。司法警察官或
      司法警察就具體案件開始進行調查，並對犯罪嫌疑人製作
      調查筆錄時，為犯罪嫌疑人之被告如就犯罪嫌疑事實予以
      自白，應認其警詢自白，屬於偵查中自白之一環，而合於
      「偵查中自白」之要件（最高法院99年度臺上字第2423號
      判決意旨參照）。又所謂自白，係針對被嫌疑為犯罪之事
      實陳述，不包括該事實之法律評價，被告或犯罪嫌疑人在
      偵查中，若可認為已對自己被疑為犯罪之事實是認，縱對
      於該行為在刑法上之評價尚有主張，仍無礙於此項法定減
      刑事由之成立（最高法院98年度臺上字第448號判決意旨
      參照）。經查，被告黃儀婷於前揭北區巡防局詢問時、內
      勤檢察官訊問時及本院審理中，均就自高雄攜愷他命5包
      北上之犯罪事實自白，而被告林建忠有於前揭北區巡防局
      詢問時自白，雖於本院審理中辯稱無共同運輸毒品的犯意
      ，惟其於本院審理時亦坦承有與被告黃儀婷一同南下取毒
      品北上之事，可見被告二人對於本件被訴的嫌疑事實均已
      坦認，僅係就其等行為法律上應如何的評價予以爭執，揆
      諸上開見解，應認被告二人於偵查、審判中均自白犯罪，
      符合上開毒品危害防制條例第17條第2項之減刑條件，均
      應減輕其刑。至被告黃儀婷辯護人主張黃儀婷得依同法第
      17條第1項規定減輕其刑一節，查被告黃儀婷雖於偵查中
      供出係向「GIGI」取得愷他命，惟迄今無檢警因而據以破
      獲之資料，自不符該規定得減輕其刑之要件，附此敘明。
      爰審酌被告二人正值年輕力壯，卻干犯法紀，受人利用運
      輸毒品，所運輸之第三級毒品愷他命數量甚鉅，幸未及流
      入市面即遭查獲，否則將加速毒品氾濫，對我國社會之安
      寧秩序及國人之健康所可能產生之危害至鉅，暨犯後態度
      、犯罪動機、目的、生活狀況、智識程度等一切情狀等，
      分別量處如主文所示之刑。公訴人就被告黃儀婷、林建忠
      所犯，分別具體求處有期徒刑7年、9年，但本院衡酌被告
      二人有前揭法定減刑事由，以及被告二人係受託運輸毒品
      的情狀，依罪刑相當原則，認量處如主文所示之刑較為適
      當，附此敘明。
    (三)如附表所示扣案物沒收部分：
      1.編號一所示之愷他命，經鑑驗係三級毒品愷他命，且因
        運輸該毒品即已構成犯罪，則該毒品即屬違禁物，不問
        屬於犯人與否，應依刑法第38條第1項第1款之規定，宣
        告沒收。而其外包裝部分，因其上必含有微量愷他命無
        法析離，應與愷他命視為一體，依同規定併予沒收。
      2.編號二、三所示之物，皆有防止毒品裸露、逸出，便於
        攜帶、運輸之功用，核屬供運輸毒品所用之物，且編號
        二的用以裝載毒品的紙袋，既已交付與前來取貨之人，
        核已屬共犯所有之物，而編號三的行李箱，則係被告黃
        儀婷所有之物，故依共犯責任共同之原則，均應依毒品
        危害防制條例第19條第1項規定，併為沒收諭知。
      3.編號四所示之行動電話，係「小天」之人交付與被告黃
        儀婷供聯繫之用，業據被告黃儀婷於本院審理時陳述在
        卷，而依證人詹羽平於本院審理時所述，本件有掌握情
        資，才對編號五、六所示被告黃儀婷所使及編號七所示
        被告林建忠所使用的行動電話進行通訊監察，而查獲當
        天亦係根據機房現譯掌握被告二人行蹤，據此可知該等
        行動電話分係共犯「小天」與被告黃儀婷、林建忠所有
        ，且供聯繫本件運輸愷他命犯罪所用之物，依共犯責任
        共同之原則，亦應依同條例第19條第1項前段規定，併
        為沒收諭知。至上開行動電話的SIM卡，雖亦係聯繫本
        件運輸毒品事宜所用，然依卷附臺灣大哥大、遠傳電信
        公司的使用人查詢資料（外放），申請人並非被告二人
        ，而卷內亦無積極事證可以證明此等SIM卡確屬被告二
        人或共犯「小天」所有之物，自無從併與宣告沒收。
      4.編號八、九所示於被告黃儀婷隨身皮包內查扣之物，經
        一併鑑定後雖含第三級毒品愷他命成分，然被告黃儀婷
        於警詢及本院審理中均稱此係供自己所有吸食之用，而
        其為警查獲所採集之尿液檢體，經檢驗後確實呈愷他命
        陽性反應，有涉案嫌犯姓名代碼對照表、臺灣尖端先進
        生技醫藥股份有限公司濫用藥物檢驗報告在卷可稽（見
        本院卷第127至第129頁），是此部分的扣案物既與本件
        運輸毒品犯行無涉，自無從在本案項下併予宣告沒收。
        編號十所示購票證明，則核屬證物的性質。編號十一至
        十四所示之物，則核與本件運輸毒品犯罪無關，均不予
        宣告沒收。
四、不另為無罪諭知部分：
    (一)公訴意旨另以：被告黃儀婷、林建忠與「小天」之人共同
      意圖牟利，由被告黃儀婷與「GIGI」之人約定每1公斤愷
      他命22萬5千元之價格，購入5公斤愷他命後，其中被告黃
      儀婷、林建忠各購買1公斤，「小天」購買3公斤後，於前
      揭時、地南下高雄，向「GIGI」販入上開愷他命，因認被
      告二人此部分涉有毒品危害防制條例第4條第3項之販賣第
      三級毒品罪嫌。
    (二)公訴意旨認為被告二人有此部分犯行，無非係以被告黃儀
      婷、林建忠其後於偵查時之陳述，為主要論據。惟訊據被
      告二人均堅詞否認有販賣愷他命之犯行，被告黃儀婷辯稱
      ：伊為了自己吸食，才與林建忠、「小天」合資購買愷他
      命等語，被告林建忠則辯稱：伊為了自己吸食，才向被告
      黃儀婷購買1公斤的愷他命等語。
    (三)按犯罪事實應依證據認定之，無證據不得認定犯罪事實；
      又不能證明被告犯罪者，應諭知無罪之判決，刑事訴訟法
      第15 4條第2項、第301條第1項分別定有明文。查，被告
      黃儀婷雖於其後偵查及本院審理時供稱：有與「GIGI」之
      人約定每1公斤愷他命22萬5千元之價格，購入5公斤愷他
      命後，其中伊與被告林建忠各購買1公斤，「小天」購買
      3公斤等語，被告林建忠其後於本院審理時供稱：是向被
      告黃儀婷購買1公斤的愷他命等語。然就公訴人所指與被
      告二人與「小天」係共同牟利而販入乙情，則均否認之，
      均辯稱是為了自己吸食才購買等語。是依被告二人的供述
      ，不僅無法證明有公訴意旨所指意圖營利而販入之事。況
      且毒品取得之途徑甚多，或為製造、或為輸入、或為無償
      受贈或與他人共同持有等等，原非可為「販入」之單一推
      論，是自難僅因被告二人供述是與「小天」集資合買，即
      遽認有販賣牟利的意圖。再者，就被告二人此部分所述合
      資購愷他命云云，既有如前述悖於事理難以憑信之處，而
      本件以受「小天」所託南下運輸毒品北上，較為合理可信
      ，亦據認定如前。是公訴意旨此部分所指意圖營利而販入
      愷他命的事實，既屬不能證明，按上所述，本應諭知無罪
      。惟依公訴意旨認此部分與前揭有罪部分有裁判上一罪關
      係，爰不另為無罪之諭知。
據上論斷，應依刑事訴訟法第299條第1項前段，毒品危害防制條
例第4條第3項、第17條第2項、第19條第1項，刑法第11條、第28
條、第38條第1項第1款，判決如主文。
本案經檢察官高維駿到庭執行職務。
中    華    民    國    99    年    11    月    10    日
                  刑事第十三庭  審判長法  官  許泰誠
                                      法  官  李貞瑩
                                      法  官  林瑋桓
以上正本證明與原本無異。
如不服本判決應於收受送達後10日內向本院提出上訴書狀，並應
敘述具體理由；其未敘述上訴理由者，應於上訴期間屆滿後20日
內向本院補提理由書（均須按他造當事人之人數附繕本）「切勿
逕送上級法院」。告訴人或被害人如對於本判決不服者，應具備
理由請求檢察官上訴，其上訴期間之計算係以檢察官收受判決正
本之日期為準。
                                      書記官  鄭伊芸
中    華    民    國    99    年    11    月    10    日
附錄法條：
毒品危害防制條例第4條
製造、運輸、販賣第一級毒品者，處死刑或無期徒刑；處無期徒
刑者，得併科新臺幣 2 千萬元以下罰金。
製造、運輸、販賣第二級毒品者，處無期徒刑或 7 年以上有期
徒刑，得併科新臺幣 1 千萬元以下罰金。
製造、運輸、販賣第三級毒品者，處 5 年以上有期徒刑，得併
科新臺幣 7 百萬元以下罰金。
製造、運輸、販賣第四級毒品者，處 3 年以上 10 年以下有期
徒刑，得併科新臺幣 3 百萬元以下罰金。
製造、運輸、販賣專供製造或施用毒品之器具者，處 1 年以上
7 年以下有期徒刑，得併科新臺幣 1 百萬元以下罰金。
前五項之未遂犯罰之。
附表
┌──────────────────────────┐
│本件共同運輸第三級毒品罪應沒收之物                  │
├──┬────────┬────────┬─────┤
│編號│ 名稱           │    數量        │   備註   │
├──┼────────┼────────┼─────┤
│一  │愷他命（含包裝袋│5包             │送驗時係與│
│    │，即北區巡防局扣│                │編號八、九│
│    │押物品目錄表編號│                │之愷他命一│
│    │A1、A2、A3、A4  │                │併送驗秤重│
│    │、A5）          │                │故已無法區│
│    │                │                │分，驗前含│
│    │                │                │包裝共計  │
│    │                │                │5057.94公 │
│    │                │                │克，淨重  │
│    │                │                │4997.87公 │
│    │                │                │克，取樣  │
│    │                │                │13.8754公 │
│    │                │                │克鑑析用罄│
│    │                │                │，餘重4983│
│    │                │                │.9946公克 │
│    │                │                │，均檢出愷│
│    │                │                │他命成分，│
│    │                │                │純度為81％│
│    │                │                │，純質淨重│
│    │                │                │4048.2747 │
│    │                │                │公克      │
├──┼────────┼────────┼─────┤
│二  │裝毒品紙袋（即同│1個             │          │
│    │上扣押物品目錄表│                │          │
│    │編號A8）        │                │          │
├──┼────────┼────────┼─────┤
│三  │裝毒品之行李箱（│1個             │          │
│    │即同上扣押物品目│                │          │
│    │錄表編號A9）    │                │          │
├──┼────────┼────────┼─────┤
│四  │搭配門號00000000│1支             │手機序號為│
│    │41之行動電話（不│                │0000000000│
│    │含SIM卡，即同上 │                │75199     │
│    │扣押物品目錄表編│                │          │
│    │號A11）         │                │          │
├──┼────────┼────────┼─────┤
│五  │搭配門號00000000│1支             │手機序號為│
│    │30之行動電話（不│                │0000000000│
│    │含SIM卡，即同上 │                │82715     │
│    │扣押物品目錄表編│                │          │
│    │號A12）         │                │          │
├──┼────────┼────────┼─────┤
│六  │搭配門號00000000│1支             │手機序號為│
│    │94之行動電話（不│                │0000000000│
│    │含SIM卡，即同上 │                │97838     │
│    │扣押物品目錄表編│                │          │
│    │號A13）         │                │          │
├──┼────────┼────────┼─────┤
│七  │搭配門號00000000│1支             │手機序號為│
│    │74之行動電話（不│                │0000000000│
│    │含SIM卡，即同上 │                │92550     │
│    │扣押物品目錄表編│                │          │
│    │號B1）          │                │          │
├──┴────────┴────────┴─────┤
│不予沒收之物                                        │
├──┬────────┬────────┬─────┤
│八  │愷他命（即同上扣│1包             │          │
│    │押物品目錄表編號│                │          │
│    │A6）            │                │          │
├──┼────────┼────────┼─────┤
│九  │愷他命（即同上扣│1瓶             │          │
│    │押物品目錄表編號│                │          │
│    │A7）            │                │          │
├──┼────────┼────────┼─────┤
│十  │阿羅哈客運公司購│2張             │          │
│    │票證明（即同上扣│                │          │
│    │押物品目錄表編號│                │          │
│    │A10）           │                │          │
├──┼────────┼────────┼─────┤
│十一│小零錢包（即同上│1個             │          │
│    │扣押物品目錄表編│                │          │
│    │號A16）         │                │          │
├──┼────────┼────────┼─────┤
│十二│香菸鐵盒（即同上│1個             │          │
│    │扣押物品目錄表編│                │          │
│    │號A15）         │                │          │
├──┼────────┼────────┼─────┤
│十三│筆記本（即同上扣│1本             │          │
│    │押物品目錄表編號│                │          │
│    │A14）           │                │          │
├──┼────────┼────────┼─────┤
│十四│現金新臺幣2萬1千│                │          │
│    │元（即同上扣押物│                │          │
│    │品目錄表編號A17 │                │          │
│    │）              │                │          │
└──┴────────┴────────┴─────┘

司法院資訊處製作；財團法人民間司法改革基金會備份。
